臺灣高等法院刑事判決
110年度原上訴字第18號
上  訴  人  彭馬潤智
即  被  告            



指定辯護人  本院公設辯護人 郭書益  
上列上訴人因違反藥事法案件，不服臺灣桃園地方法院109年度
審原訴字第92號，中華民國109年12月9日第一審判決（起訴案號
：臺灣桃園地方檢察署108年度偵字第32038號、第32016號）提
起上訴，判決如下：
    主    文
上訴駁回。
    犯罪事實
一、彭馬潤智基於轉讓偽藥犯意，民國108年11月14日下午1 時
    許，在桃園市○○區○○街00號QK汽車旅館000號房，將3顆含有
    硝西泮、耐妥眠成分之一粒眠錠劑無償轉讓予温經緯。當日
    18時許，彭馬潤智同意員警入房搜索，扣得附表編號二之第
    三級毒品愷他命1包（驗餘淨重0.9385公克）一粒眠粉末1包
    （含第三級毒品硝甲西泮及第四級毒品硝西泮、耐妥眠成分
    ，驗餘淨重4.7647公克）一粒眠3顆（含第三級毒品硝甲西
    泮及第四級毒品硝西泮、耐妥眠成分，驗餘淨重合計0.3852
    公克）及附表編號一之第二級毒品甲基安非他命1包（被訴
    持有第二級毒品部分，已經原審諭知免訴確定）並經温經緯
    同意進入該旅館000號房搜索，扣得上述一粒眠錠劑3顆（驗
    餘淨重合計0.1697公克) 因而查獲。
二、案經新北市政府警察局刑事警察大隊報請臺灣桃園地方檢察
    署檢察官偵查起訴。
    理    由
一、證據能力：
    被告以外之人於審判外之陳述，雖不符刑事訴訟法第159條
    之1至同條之4之規定，而經當事人於審判程序同意作為證據
    ，法院審酌該言詞陳述或書面陳述作成之情況，認為適當，
    得為證據；當事人、代理人或辯護人於法院調查證據時，知
    有同法第159條第1項不得為證據之情形，而未於言詞辯論終
    結前聲明異議，視為有前項同意，刑事訴訟法第159條之5明
    文規定。本判決引用之證據資料，均經檢察官、被告及辯護
    人同意作為證據，審酌各項證據作成之情況，並無違法不當
    取證或顯有不可信，且與待證事實具有關聯性，用於本案證
    據應屬適當，均有證據能力。
二、認定犯罪事實所憑證據及理由：
    被告對於犯罪事實均坦白承認，核與證人温經緯之證述（偵
    一卷第25至33、175至177、233頁；偵二卷第29至37頁）相
    符，並有新北市政府警察局刑事警察大隊搜索扣押筆錄及扣
    押物品目錄表、自願受搜索同意書、查扣證物照片31張（偵
    一卷第45至83頁；偵二卷第49至87頁）扣案3顆一粒眠送驗
    結果確含有第四級毒品硝西泮、耐妥眠成分，有臺北榮民總
    醫院109年2月4日北榮毒鑑字第C0000000號毒品成分鑑定書
    可證（偵一卷第189頁）被告自白與事實相符，事證明確，
    被告犯行可以認定，應依法論科。
三、論罪：
(一)毒品危害防制條例第8條第4項轉讓第四級毒品罪及藥事法第
    83條第1項轉讓偽藥罪，法條競合，應依重法優於輕法、後
    法優於前法原理，擇一處斷。被告轉讓偽藥及第四級毒品部
    分，無論純質淨重是否超過行政院依毒品危害防制條例第8
    條第6項頒訂之「轉讓毒品加重其刑之數量標準」第2條第1
    項第4款規定之20公克數量，仍以藥事法第83條第1項轉讓偽
    藥法定刑較重。核被告所為，係犯藥事法第83條第1項轉讓
    偽藥罪。
(二)被告轉讓偽藥之前，持有第四級毒品行為，尚無證據證明純
    質淨重已達5公克以上，應為有利被告認定，因本案持有之
    第四級毒品之重量，並無處罰規定，不另成罪，與所犯轉讓
    行為即無吸收關係。
(三)所犯藥事法第83條第1項罪行，雖然被告於偵審中自白；但
    基於法律整體適用原則，無從依毒品危害防制條例第17條第
    2項規定減輕其刑。
四、駁回上訴維持原判決的理由：
　　原審依藥事法第83條第1項，刑法第11條前段、第38條第1 
    項規定，審酌被告無視毒品禁令，考量所轉讓數量，坦承犯
    行、自大稱大學肄業、入監之前從事古董買賣、月薪新臺幣
    （下同）6到10萬元等一切情狀，論處被告彭馬潤智犯藥事
    法第83條第1項轉讓偽藥罪，處有期徒刑3月，並敘明扣案附
    表編號二所示之物，屬違禁物，包裝袋因與殘留毒品難以析
    離，應視同毒品，一併依刑法第38條第1項規定宣告沒收；
    附表編號三之行動電話3支，被告供稱手機是借自友人（原
    審卷第154頁）現有證據尚難認與本案犯行有關，不予宣告
    沒收；温經緯遭扣押之一粒眠3顆，已經被告轉讓予温經緯
    ，應於温經緯之犯行中處理，不於本案宣告沒收。原判決認
    事用法均無不當。被告有毒品犯罪科刑紀錄，有本院被告前
    案紀錄表可憑，所犯法定刑「7年以下有期徒刑」（即最輕
    本刑2月以上有期徒刑）之罪，原審量處有期徒刑3月，已經
    從輕量刑。被告上訴請求從輕量刑，核無理由，應予駁回。
據上論斷，依刑事訴訟法第368條，判決如主文。
本案經檢察官劉哲名提起公訴，檢察官李吉祥到庭執行職務。
中　　華　　民　　國　　110 　年　　4 　　月　　28　　日
    　　　　　　　　　刑事第二庭審判長法　官  周盈文
  　    　　　　　　　　　　　　　　  法　官  錢建榮
                  　　　　　　　　　  法　官  郭豫珍
以上正本證明與原本無異。
如不服本判決，應於收受送達後20日內向本院提出上訴書狀，其
未敘述上訴之理由者並得於提起上訴後20日內向本院補提理由書
（均須按他造當事人之人數附繕本）「切勿逕送上級法院」。
                                      書記官  葉書豪
中　　華　　民　　國　　110 　年　　4 　　月　　28　　日
附錄：本案論罪科刑法條全文　　　　　　　　　　　　　　　
藥事法第83條
明知為偽藥或禁藥，而販賣、供應、調劑、運送、寄藏、牙保、
轉讓或意圖販賣而陳列者，處 7 年以下有期徒刑，得併科新臺
幣 5 千萬元以下罰金。
犯前項之罪，因而致人於死者，處 7 年以上有期徒刑，得併科
新臺幣 1 億元以下罰金；致重傷者，處 3 年以上 12 年以下有
期徒刑，得併科新臺幣 7 千 5 百萬元以下罰金。
因過失犯第 1 項之罪者，處 2 年以下有期徒刑、拘役或科新臺
幣 5 百萬元以下罰金。
第 1 項之未遂犯罰之。

附表：
編號 扣案物 一 第二級毒品甲基安非他命壹包（驗餘淨重：零點五三二七公克） 二 ①第三級毒品愷他命壹包（驗餘淨重：零點九三八五公克） ②一粒眠粉末壹包（內含有硝甲西泮、硝西泮、耐妥眠成分，驗餘淨重：四點七六四七公克） ③一粒眠參顆（內含有硝甲西泮、硝西泮、耐妥眠成分，驗餘淨重合計：零點三八五二公克） 三 行動電話3 支